臺灣彰化地方法院刑事判決　　　　　　　　　　　　九十三年度訴字第一二六二號
　　公　訴　人　臺灣彰化地方法院檢察署檢察官
　　被　　　告　甲○○
右列被告因違反毒品危害防制條例案件，經檢察官提起公訴（九十三年度毒偵字第二
三二二號、第二五二九號），及移
九七號、九十四年度毒偵字第六五號），於本院準備程序中，被告就被訴事實為有罪
之陳述，經本院合議庭裁定依簡式審判程序審理，並判決如左：
    主  文
甲○○連續施用第一級毒品，累犯，處有期徒刑拾月，扣案之海洛因參包（驗餘總淨
重零點零九公克）沒收銷燬之，注射針筒貳支沒收之。又連續施用第二級毒品，累犯
，處有期徒刑捌月。應執行有期徒刑壹年伍月，扣案之海洛因參包（驗餘總淨重零點
零九公克）沒收銷燬之，注射針筒貳支沒收之。
    事  實
一、甲○○前於民國八十九年間因連續施用第一級毒品、連續施用第二級毒品案件，
    經本院以八十九年度訴字第一一七八號判決分別判處有期徒刑九月、七月，應執
    行有期徒刑一年二月確定。經送監執行，於九十一年十二月二十五日執行完畢。
    而其因上開施用毒品案件，復經本院裁定令入戒治處所施以強制戒治一年，後裁
    定停止戒治付保護管束，於九十年八月二十八日保護管束期滿視為強制戒治執行
    完畢。竟仍不知悔改，復於前揭經強制戒治執行完畢釋放後五年內，基於施用第
    一級毒品海洛因之概括犯意，自九十三年四月八日某時起，至九十三年十一月二
    十五日十時止，在其位於彰化縣社頭鄉○○村○○路○段一一０巷八號之居所、
    彰化縣大村鄉大彰加油站廁所、其餘名稱不詳加油站廁所等處，以將海洛因摻水
    以注射針筒注射入其手臂血管之方式，連續施用第一級毒品海洛因多次。並另行
    起意，基於施用第二級毒品甲基安非他命之概括犯意，自九十三年七月十日或前
    四日某時起，至九十三年十月二十五日或前四日某時止，在不詳地點、以不詳方
    式，連續施用第二級毒品甲基安非他命多次（起訴書誤載為安非他命）。嗣先於
    九十三年七月九日二十三時五十分許，為警持本院核發搜索票在彰化縣大村鄉○
    ○路○段九十五之一號旁福臨檳榔攤搜索查獲，並當場扣得其所有供施用之第一
    級毒品海洛因一包（淨重零．零一公克）及注射針筒一支，經警採集其尿液送驗
    ，結果呈安非他命、甲基安非他命、可待因、嗎啡陽性反應；復於九十三年七月
    二十二日凌晨零時三十分許，在彰化縣大村鄉南勢村南勢巷三號經警查獲，並扣
    得其所有供施用之第一級毒品海洛因一包（淨重零點零四公克）及注射針筒一支
    ，經警採集其尿液送驗，結果呈甲基安非他命、嗎啡陽性反應；再於九十三年十
    月二十一日五時許在彰化縣大村鄉○○路經警查獲，經警採集其尿液送驗，結果
    呈甲基安非他命、嗎啡陽性反應；又於九十三年十一月二十五日十八十二十分在
    彰化縣大村鄉○○路○段路旁經警查獲，並扣得其所有供施用之第一級毒品海洛
    因一包（淨重零點零四公克），經警採集其尿液送驗，結果呈甲基安非他命、嗎
    啡陽性反應，始分別查知上情。
二、案經彰化縣警察局員林分局報告臺灣彰化地方法院檢察署檢察官偵查起訴。
    理  由
一、被告於準備程序中，就被訴事實為有罪之陳述，且所犯係死刑、無期徒刑、最輕
    本刑為三年以上有期徒刑以外之罪，經本院合議庭依刑事訴訟法第二百七十三條
    之一第一項之規定，裁定由法官一人獨任進行簡式審判程序，先此敘明。
二、訊據被告對於右揭犯罪事實坦承不諱，且其於上開四次到案後經警採集其尿液送
    驗結果，確分別呈安非他命、甲基安非他命、可待因、嗎啡陽性反應（施用海洛
    因者會在其體內代謝為嗎啡成分殘留，並經由尿液排出），及呈甲基安非他命、
    嗎啡陽性反應，有中山醫藥大學附設醫院藥物濫用檢測中心檢驗書一紙、彰化縣
    衛生局煙毒尿液檢驗成績書四紙附卷可稽，扣案之白色粉末三包（驗餘總淨重合
    計零點零九公克），確為第一級毒品海洛因無訛，亦有法務部調查局鑑定通知書
    三份可證，足徵被告自白與事實相符，堪以採信。而被告曾因上開施用毒品案件
    ，復經本院裁定令入戒治處所施以強制戒治一年，後裁定停止戒治付保護管束，
    於九十年八月二十八日保護管束期滿視為強制戒治執行完畢一節，有臺灣彰化地
    方法院檢察署檢察官保護管束指揮書、臺灣高等法院被告全國前案紀錄表可證，
    本案事實已臻明確，被告犯行，洵堪認定。
三、查被告前因施用毒品案件，經強制戒治執行完畢釋放後，五年內再施用第一級毒
    品海洛因、第二級毒品甲基安非他命。核其所為，係犯毒品危害防制條例第十條
    第一項之施用第一級毒品罪，及同條第二項之施用第二級毒品罪。其為供自己施
    用之目的而持有上開毒品，其於施用前後持有海洛因、甲基安非他命之低度行為
    ，應為施用之高度行為所吸收，不另論罪。又其先後多次施用第一級毒品、第二
    級毒品犯行，時間緊接，方法相同，觸犯構成要件相同之罪名，均係基於概括犯
    意反覆為之，各為連續犯，應各依刑法第五十六條規定以一罪論，並分別加重其
    刑。另其所犯上開二罪間，犯意個別、行為互殊，應分論併罰。被告有如事實欄
    所載之犯罪紀錄，有臺灣高等法院被告全國前案紀錄表可證，其於五年之內再犯
    本件有期徒刑以上之罪，為累犯，應依刑法第四十七條規定加重其刑，並遞加之
    。公訴人雖僅就被告於九十三年四月八日某時起，至九十三年七月二十一日十七
    時許止，連續施用第一級毒品海洛因，及於九十三年七月十日之前四日某時起，
    至九十三年七月二十二日之前四日某時止，連續施用第二級毒品甲基安非他命之
    犯行，提起公訴，然被告其餘如事實欄所載期間內，多次施用第一級毒品海洛因
    及第二級毒品甲基安非他命部分，因與起訴部分係屬具有連續關係之裁判上一罪
    ，為起訴效力所及，本院自應併予審判。爰審酌被告曾因施用毒品案件經強制戒
    治執行完畢釋放後，猶不思戒絕，革除陋習，仍再犯本件連續施用第一級毒品、
    連續施用第二級毒品犯行，素行不佳，惟坦承犯行，態度良好，再兼衡被告犯罪
    之動機、目的、手段、品行、生活狀況、智識程度等一切情狀，量處如主文所示
    之刑，並定其應執行刑。扣案之海洛因三包（驗餘總淨重零點零九公克），應依
    毒品危害防制條例第十八條第一項前段之規定宣告沒收銷燬之。扣案之注射針筒
    二支，為被告所有供施用第一級毒品海洛因所用，業據被告陳明在卷，應依刑法
    第三十八條第一項第二款，沒收之。
據上論斷，應依刑事訴訟法第二百七十三條之一第一項、第二百九十九條第一項前段
，毒品危害防制條例第十條第一項、第二項、第十八條第一項前段，刑法第十一條前
段、第五十六條、四十七條、第五十一條第五款、第三十八條第一項第二款，判決如
主文。
本案經檢察官李毓珮到庭執行職務。
中      華      民      國    九十四    年      二      月    二十五    日
                                臺灣彰化地方法院刑事第三庭
  法      官    王  昌  鑫
右正本證明與原本無異。
如不服本判決，應於判決送達後十日內向本院提出上訴狀( 須附繕本 )。
                                      法院書記官    陳  文  俊
中      華      民      國    九十四    年      二      月    二十五    日
